【裁判字號】    94,訴,3585
【裁判日期】    950314
【裁判案由】    毒品危害防制條例
【裁判全文】
臺灣臺中地方法院刑事判決      九十四年度訴字第三五八五號
公  訴  人  臺灣臺中地方法院檢察署檢察官
被      告  己○○
                    （另案於臺灣臺中監獄執行中）
指定辯護人  義務辯護律師楊俊彥
上列被告因違反毒品危害防制條例案件，經檢察官提起公訴（九
十四年度偵字第一六一八四號），本院判決如下：
    主  文
己○○連續販賣第二級毒品，處有期徒刑柒年陸月；扣案之第二
級毒品甲基安非他命貳包（合計毛重零點柒公克）沒收銷燬之；
販賣所用行動電話壹支（為NEC廠牌630i型，內裝有 0000000000
號之門號晶片卡）、電子磅秤壹臺、空夾鍊袋壹大包均沒收；販
賣所得財物新臺幣肆萬玖仟元沒收之，如全部或一部不能沒收時
，以其財產抵償之。
    犯罪事實
一、己○○（綽號「阿建」或「建建」）明知甲基安非他命（起
    訴書誤載為安非他命）為毒品危害防制條例所稱之第二級毒
    品，不得販賣，竟仍因貪圖不法利益，基於販賣第二級毒品
    甲基安非他命之概括犯意，自民國九十四年三、四或五月間
    之某日起，以約每 3.5公克新臺幣（下同）五千元之價格，
    向不明人士購入甲基安非他命後，以0000000000號之行動電
    話為對外聯絡管道，利用電子磅秤及夾鍊袋秤量及分裝，而
    先後於下述時、地，販賣甲基安非他命予戊○○（綽號「阿
    保」）、丁○○（綽號「大胖」）、丙○○三人：
  (一)於九十四年三、四或五月間之某日起，至九十四年八月二十
    九日止，先後十五次，經由戊○○以00- 00000000號之市內
    電話撥打其持用之0000000000號行動電話聯絡後，約在其居
    處（臺中市○區○○街三十七號三樓）樓下、戊○○住處（
    臺中市○區○○○路一段七十八號）附近之廟宇或臺中市○
    區○○路與福音街口等不特定地點會面，而以每 0.2公克五
    百元、每0.5公克一千元、每半錢（秤約1.7公克）三千五百
    元左右之價格，販售甲基安非他命予戊○○（每次販售之金
    額多為一千元，惟間有五百元或三千五百元之情形），並向
    戊○○收取累計達一萬七千元之價款。
  (二)於九十四年七月二十五日至九十四年九月上旬，先後五次，
    經由丁○○以0000000000及0000000000號之行動電話（於九
    十四年七月二十五日該次，並係先使用他人之0000000000號
    行動電話）撥打其持用之0000000000號行動電話聯絡，或以
    其他方式聯絡或接觸後，約在丁○○居處（臺中市○○區○○街二十巷二十號三樓）或臺中市○區○○路與大湖街口，
    而以每半錢（秤約1.7公克）二千五百元、每錢（秤約3.4公
    克）五千元左右之價格，販售甲基安非他命予丁○○（每次
    之數量均為半錢或一錢），供丁○○自行施用或轉售予他人
    圖利，並向丁○○收取累計達二萬元之價款。
  (三)於九十四年八、九月間，先後四次，經由丙○○以00000000
    00號之行動電話撥打其持用之0000000000號行動電話聯絡，
    或以其他不明方式聯絡或接觸後，約在臺中市○區○○路與
    福音街口附近，而販售甲基安非他命予丙○○（每次販售之
    金額均為三千元，交付之甲基安非他命數量不詳），並向丙○○收取累計達一萬二千元之價款。
二、嗣為警於九十四年十月六日中午十一時五十分許，持本院核
    發搜索票，在其臺中市○區○○街三十七號三樓之居處查獲
    ，並扣得第二級毒品甲基安非他命二包（合計毛重 0.7公克
    ）及其所有供聯絡販賣甲基安非他命使用之行動電話一支（
    為NEC廠牌N630i型，內裝有0000000000號之門號晶片卡）、
    秤量與分裝毒品使用之電子磅秤一臺、空夾鍊袋一大包。
三、案經臺中縣警察局移送臺灣臺中地方法院檢察署檢察官偵查
    起訴。
    理  由
一、關於被告警詢自白之證據能力部分：
  (一)依被告己○○警詢筆錄之記載，被告於警詢中，曾為：「（
    你所購買來的毒品海洛因及安非他命，除了你自己施用外，
    其餘毒品你販售於何人？）販售給綽號「阿保」之男子等人
    。「阿保」的真實姓名我不知道，但我知道他的電話00- 00
    000000號及住址在臺中市中山醫院後面（梅川東路一段），
    他家旁邊一有一間廟，廟名我不知道」、「我都騎紅色重機
    車JPS- 996號車。我販賣毒品給『阿保』都以一小包安非他
    命，新臺幣一千元」、「我每次都向綽號『冬山』等人購買
    安非他命一小包 3.5公克，以新臺幣五千元購得」、「我將
    上述安非他命買回後，即在現住處以電子磅秤量0.2或0.5公
    克為一小包，裝入空的小夾鍊袋內待售」、「（安非他命是
    否需要加配料？）不需要」、「（安非他命不需加料販售，
    你如何獲利？）我將分裝好待售之安非他命0.2或0.5公克為
    一小包，以新臺幣五百元及一千元賣出」、「（你每次以3.
    5 公克安非他命分裝販售大概可賺多少元？）新臺幣三千元
    左右的差價」、「我是從九十四年三月份起開始販賣安非他
    命，我只有販賣安非他命，就只有我一人販毒」、「（你為
    何要販賣毒品？）因為工作不好找」、「（你販毒期間都是
    以綽號『阿建』、『建建』名義向綽號『阿保』等人販毒是
    嗎？）是的」、「（你販毒期間所使用0000000000號行動電
    話之門號與手機都是你一人使用嗎？有無借他人使用？）沒
    有」等不利於己之供述，惟其於檢察官訊問及本院審理中，
    則一度否認於警詢中曾承認販賣甲基安非他命（按：被告所
    交付者，應為甲基安非他命而非安非他命，此部分詳於後述
    ）之事實，辯稱：「如果有朋友需要，會叫我幫他拿」、「
    是『阿保』求我幫他拿毒品」、「我只是轉讓毒品而已」（
    見偵查卷第九頁、第十頁）、「戊○○拿錢給我，我只是幫
    他去拿毒品」（見本院準備程序筆錄）云云。經本院受命法
    官於九十五年一月四日勘驗上開警詢之錄影光碟，發現：光
    碟為有畫面而無聲音，依電腦顯示之錄影時間總長為一小時
    五十一分二十秒（略長於筆錄記載之開始詢問至結束詰問時
    間），經擷取之畫面並未顯示被告有受到員警施以強暴之跡
    象（見本院勘驗筆錄）。上開錄影光碟之內容為有畫面而無
    聲音，因生員警於詢問被告時，有無違反刑事訴訟法第一百
    條之二、第一百條之一第一項前段規定？及前開筆錄所示被
    告警詢中之供述是否確屬存在、有無證據能力等問題。
  (二)惟證人即當時詢問被告己○○並製作筆錄之員警乙○○，業
    於本院九十五年一月十九日審理中，到庭就何以錄影光碟顯
    示為有畫面而無聲音之原因（當錄影時間超過一小時後，可
    能因電腦記憶體容量之問題，無法同時儲存聲音與影像之資
    訊，致造成有畫面而無聲音之情形）證述甚詳（詳見該次審
    判筆錄第三頁至第十頁），本院審酌其證言，認堪可採信。
    是本件員警於對被告實施詢問之時，並無任何故違刑事訴訟
    法第一百條之二、第一百條之一第一項前段規定之情形存在
    ，參諸被告亦自承：「這是我在警察局作筆錄的畫面沒錯」
    （見本院勘驗筆錄）、「（在警詢過程中，有無被警察刑求
    或逼供？）都沒有」、「（警詢筆錄簽名前，有無看筆錄內
    容？）警察有拿給我看」（見本院準備程序筆錄）等語，而
    其於本院言詞辯論終結前，已改稱：除筆錄記載之「我將分
    裝好待售之安非他命0.2或0.5公克為一小包，以新臺幣五百
    元及一千元賣出」等語外，其餘均為伊在警詢中陳述之內容
    無誤（見本院九十五年二月二十三日審判筆錄第十九頁），
    是應認除其仍否認曾供述之「我將分裝好待售之安非他命0.
    2或0.5公克為一小包，以新臺幣五百元及一千元賣出」部分
    ，因欠缺警詢錄音以為佐證，無從認確實存在外，其餘部分
    ，因其已坦認曾為如此供述，參酌前開警詢錄影當時之情狀
    ，應認其供述確屬存在，並有證據能力，合先敘明。
二、訊據被告己○○固坦承有向戊○○、丁○○、丙○○三人收
    取金錢並交付甲基安非他命之事實（見本院準備程序筆錄及
    九十五年二月二十三日審判筆錄第十六頁以下），惟矢口否
    認有何藉此營利、賺取差價之販賣行為，辯稱：伊因與戊○○、丁○○與丙○○為朋友關係，僅係受其等之託，為其等
    購買毒品，且過程中，伊並未賺取差價云云（見本院九十五
    年二月二十三日審判筆錄）。惟查：
  (一)證人戊○○曾自九十四年三、四或五月間之某日起，先後多
    次，以00- 00000000號之市內電話，撥打被告己○○持用之
    0000000000號行動電話聯絡後，約在住處（臺中市○區○○○路一段七十八號）附近某廟宇、被告居處（臺中市○區○○街三十七號三樓）樓下或臺中市○區○○路與福音街口等
    不特定地點會面，每次多以一千元之代價（間有五百元或三
    千元之情形），向被告取得甲基安非他命，累計前後支出之
    費用達一萬元至三萬元間等情，業據其於警詢、檢察官訊問
    及本院審理中，迭為證述甚詳（見臺中縣警察局刑案偵查卷
    第十四頁以下、偵查卷第三十七頁以下、本院卷第一０七頁
    以下；其於警詢中之陳述，因其於本院審理中證稱均屬實在
    ，而具有證據能力，另其於檢察官訊問中之證述，則依刑事
    訴訟法第一百五十九條之一第二項，具有證據能力）。雖證
    人戊○○就其與被告間交易毒品之性質，於本院審理中稱：
    係請己○○代購云云（見本院九十五年一月十九日審判筆錄
    第十一頁）；另就取得甲基安非他命之次數、金額與最後一
    次取得之時間點，略有陳述前後不一、無法確定，甚或與監
    聽譯文顯示之資料不符之處（關於取得之最高金額究為三千
    元或三千五百元，及最後一次取得之時間點為九十四年九月
    初或八月二十九日部分）。惟：
    1.證人戊○○於警詢及檢察官訊問中，均稱甲基安非他命係
      向被告「購買」，未曾言及係託被告「代購」一事，另依
      卷附之通訊監察譯文，對話內容亦均顯示證人戊○○係直
      接向被告購買毒品，而非請託被告代為向他人購買毒品後
      ，再交付予伊（至被告究竟如何取得甲基安非他命、是否
      須另向他人調取等，乃為另事）。此從雙方之交易次數甚
      多，交易型態原則上均為一手交錢、一手交貨（見本院九
      十五年一月十九日審判筆錄第十六頁證人戊○○之證述；
      惟依下述通訊監察譯文紀錄顯示：證人戊○○間有賒欠之
      情形），而與一般朋友間相互轉讓毒品、集資購買毒品或
      請託於購買毒品時，「順便」代為購買之情形，均有不同
      ；證人戊○○甚至於九十四年八月一日晚上之通話過程中
      ，因尚積欠被告三千元，而不斷要求被告「信任」伊，暫
      將甲基安非他命「拿起來」（按：即「留下來」之意）等
      情，亦得推知。是證人戊○○於本院審理中證稱之：係伊
      請託被告代為購買甲基安非他命云云，不無迴護被告之意
      ，自不足採信，應以其於警詢及檢察官訊問中證稱之：係
      向被告購買等情為可採。
    2.另購買毒品者，除非逐次就購買毒品之情形作成交易紀錄
      ，否則本難期其於時間經過後，就此多次發生之交易行為
      ，為一致、清晰而毫無出入之證述，況證人戊○○證述與
      被告交易甲基安非他命之全部經過情形既大致一貫，被告
      亦坦承有向證人戊○○收取金錢後交付甲基安非他命之行
      為，而其等交易前之聯絡行為，發生在九十四年七月二十
      二日以後者，更有該0000000000號之通訊監察譯文資料可
      佐（見本院依檢察官聲請調得之臺灣臺中地方法院檢察署
      九十四年度聲監續字第六七二號、監報字第七九一號、聲
      監續字第七九六號、監報字第九一九號通訊監察與譯文資
      料；除其中部分之通訊監察譯文內容業經證人戊○○確認
      屬實外，其餘之部分，被告或指定辯護人亦未爭執其對話
      內容為不存在，或非被告所為，均應認為具有證據能力）
      ，足認證人戊○○前開證言之瑕疵，不影響及於其證稱之
      曾向被告購買甲基安非他命證言之可信性。
    3.茲再依下述事證及原則，參酌證人戊○○全部供述之意旨
      ，認定證人戊○○購買甲基安非他命之次數、金額與最後
      一次購買甲基安非他命之時點如下：
    (1)就購買之甲基安非他命次數部分：證人戊○○於警詢中稱
      ：「差不多十五次左右」，於檢察官訊問中稱：「每個月
      購買一次」（以九十四年三、四月間至九月初計算，前後
      購買之次數約為六次或七次），於本院審理中則稱：「就
      是在十五次到三十次中間」。參酌卷附通訊監察譯文（通
      訊監察時間自九十四年七月二十二日開始）顯示：戊○○
      曾於九十四年七月二十三日、二十四日、二十八日、八月
      一日、八日、九日、十三日、二十八日、二十九日，先後
      撥打電話予被告購買甲基安非他命，是證人戊○○於檢察
      官訊問中所稱之：每個月購買一次云云，顯與事實不符，
      不能加以採憑。而證人戊○○於警詢中初次供述之購買次
      數即為十五次，依「罪疑唯輕」之原則，應認定被告販賣
      予證人戊○○之次數為十五次。
    (2)就購買之甲基安非他命金額部分：證人戊○○於警詢、檢
      察官訊問中，均稱：每次購買之金額為一千元，惟其於本
      院審理中，另補充稱：另有最少購買五百元、最多購買三
      千元之情形存在；經核對卷附九十四年八月二十九日之通
      訊監察譯文資料，證人戊○○該次向被告洽購之金額為三
      千五百元，是此部分證人戊○○之證言，尚有修正之必要
      。經以一次五百元、一次三千五百元、另十三次均為一千
      元之方式，計算證人戊○○全部購買之金額應為一萬七千
      元，亦尚合於證人戊○○所稱：全部購買之金額為一萬元
      至三萬元之間之證述。
    (3)就最後一次購買甲基安非他命之時點部分：參酌卷附之通
      訊監察譯文，應為九十四年八月二十九日，而非證人戊○○所稱之九十四年九月初。
  (二)另證人丁○○曾於九十四年七月二十七日至九十四年八、九
    月間，先後五或六次，以0000000000及0000000000號之行動
    電話，撥打被告己○○持用之0000000000號行動電話聯絡後
    ，約在居處（臺中市○○區○○街二十巷二十號三樓）或臺
    中市○區○○路與大湖街口，而以每半錢（秤約1.7 公克）
    二千五百元、每錢（秤約3.4 公克）四千或四千五百元不等
    之價格，向被告購買甲基安非他命，累計前後購買之金額達
    二、三萬元等情，亦據其於警詢及本院審理中證述甚詳（見
    本院卷第三十九頁至第五十三頁警詢筆錄、九十五年二月二
    十三日審判筆錄第二頁以下；又證人丁○○警詢中之陳述，
    因其於本院審理中證稱均屬實在，而具有證據能力）。茲再
    依「罪疑唯輕」之原則，參酌證人丁○○全部供述之意旨，
    佐以卷附之通訊監察譯文資料（除其中部分之通訊監察譯文
    內容業經證人丁○○確認屬實外，其餘之部分，被告或指定
    辯護人亦未爭執其對話內容為不存在，或非被告所為，亦應
    依刑事訴訟法第一百五十九條之五第二項之規定，具有證據
    能力），認定下述事實：
    1.依卷附九十四年七月二十五日之通訊監察譯文，曾有自稱
      為「大胖仔」者，於凌晨二時四十四分（通聯紀錄為四十
      五分），以0000000000號之行動電話撥打被告持用之0000
      000000號行動電話，洽定購買甲基安非他命，依該人所稱
      ：「那我等一下到了打電話給你」、「我用我的電話你要
      跟我接」等語，對照本院依檢察官聲請調取之該00000000
      0 號雙向通聯紀錄，於該通電話後，隨有0000000000號之
      行動電話（為綽號亦為「大胖」之證人丁○○所持用）於
      同日凌晨三時十五分撥入被告之上開行動電話內，足以認
      定證人丁○○自九十四年七月二十五日起，即有向被告購
      買甲基安非他命之行為，且曾持用他人之0000000000號行
      動電話以聯絡。
    2.證人丁○○無法確定其購買甲基安非他命之次數為五次或
      六次，依卷附之通監察譯文資料則顯示證人丁○○曾以電
      話與被告聯絡購買甲基安非他命之次數為四次（日期分別
      為九十四年七月二十五日、二十七日、八月二十七日及九
      月七日），惟證人丁○○於九十四年七月二十五日、二十
      七日購買之安非他命數量均為半錢，其卻於八月二十七日
      與被告對話之過程中，抱怨先前購買之「兩錢」，重量均
      僅為3. 4公克一錢，顯然其另有以不明之方式聯絡或接觸
      後，向被告購買一錢甲基安非他命之行為。是依上開通訊
      監察譯文資料及「罪疑唯輕」之原則，應認定證人丁○○
      向被告購買甲基安非他命之次數為五次。
    3.關於證人丁○○逐次購買之數量部分：證人丁○○前三次
      購買之數量，固得認定為兩次半錢與一次一錢，至第四次
      （八月二十七日）及第五次（九月七日；惟究於當日或其
      後始取得甲基安非他命不明，故應認定為九月上旬）購買
      之數量，則無法從通訊監察譯文顯示之雙方對話內容直接
      加以確認，惟依通訊監察譯文顯示：證人丁○○原欲購買
      之甲基安非他命數量均在一錢以上，而被告則分別答稱：
      「最多只能給你一錢而已」或「我要問」等語，參酌證人
      丁○○供稱：購買一錢之次數亦有兩、三次，應認定該二
      次證人丁○○最後購得之數量，亦均為一錢，即其全部購
      買之五次中，屬半錢者為二次，一錢者為三次。
    4.至證人丁○○購買之價款部分，其稱購買甲基安非他命半
      錢為兩千五百元部分，固與卷附通訊監察譯文所示之資料
      相符，而堪予採信；然其稱一錢以四千或四千五百元不等
      之價格購得部分，則應有與事實出入之處。蓋：(1)被告於
      警詢及檢察官訊問中均稱：伊係以一小包 3.5公克五千元
      之價格，購入甲基安非他命（見臺中縣警察局刑案偵查卷
      第六頁及偵查卷第十頁），則其如以一錢四千或四千五百
      元之價格販售予證人丁○○，無異於以蝕本之方式賠售。
      惟依卷附通訊監察譯文顯示之雙方對話內容（特別是八月
      二十七日之對話內容），被告與證人丁○○間並無特別之
      關係（除丁○○有於購得甲基安非他命後，另行轉售或轉
      讓他人之犯嫌外），被告亦無就販售之價格退讓之意，自
      無從認被告係以低於購入成本之價格，轉售予證人丁○○
      ；(2)另被告既已以半錢二千五百元之價格販售甲基安非他
      命予證人丁○○，是就一錢之價格部分，亦無高於五千元
      之理。故縱據上述，應認定被告販售一錢甲基安非他命予
      證人丁○○之價格為五千元。則被告前後因販售甲基安非
      他命予證人丁○○而取得之金錢，應為二萬元（計算式為
      ：2,500x2 + 5,000x3 = 20,000）。
  (三)另證人丙○○曾於九十四年八、九月間，先後三、四或五次
    ，以0000000000號之行動電話撥打被告持用之0000000000號
    行動電話聯絡後，約在臺中市○區○○路與福音街口附近，
    每次均以三千元之價格（並無印象係以二千元或四千元之價
    格取得甲基安非他命），換取甲基安非他命等情，亦據證人
    丙○○於警詢及本院審理中證述甚詳（見本院卷第六十四頁
    以下警詢筆錄、九十五年一月十九日審判筆錄第十九頁以下
    ；證人丙○○警詢中之證述，除九十四年八月二十七日下午
    二十七分之對話是否係其所為外，因其於本院審理中到庭證
    稱均屬實在，而具有證據能力），並為被告所不否認（見同
    上審判筆錄第二十六頁），自堪信為屬實。雖證人丙○○另
    稱：伊係向被告「調取」而非「購買」毒品云云，另對於實
    際調取或購買甲基安非他命之次數，亦無法確定；且從卷附
    之通訊監察譯文資料顯示：雙方亦僅於九十四年八月二十七
    日，曾有以0000000000號與0000000000號之行動電話互通之
    行為。然：(1)「調取」或「購買」，僅係所用之語詞不同，
    至就行為之外觀言，則難加以區分。至交付毒品者，於此情
    形下，究應構成毒品危害防制條例所稱之幫助施用毒品罪、
    轉讓毒品罪或販賣毒品罪，仍應從其有無藉交易之過程以營
    利之角度加以觀察。證人丙○○雖稱其以三千元換取之甲基
    安非他命數量不詳，然其亦於本院審理中，稱數量近於扣案
    之 0.4公克包裝之甲基安非他命（見前開審判筆錄第二十五
    頁、第二十六頁），則以被告之購入成本（每 3.5公克五千
    元）計之，無論如何，被告實際上均有藉此營利之行為。證
    人丙○○或為迴護被告而稱係「調取」，惟於法律評價上，
    被告之行為當係「販賣」無誤；(2)被告無法確定其購買之次
    數為三、四次或四、五次，僅能擇其前後陳述之中心意旨，
    認定為四次；(3)被告與證人丙○○交易毒品之次數既有多次
    ，而於通訊監察譯文中無法完全得見聯絡過程，顯見證人丙○○另有以0000000000號以外之電話，或其他方式與被告聯
    絡或接觸後，購買甲基安非他命之行為。
  (四)最後，被告己○○雖否認有自與證人戊○○、丁○○或丙○○交易甲基安非他命之過程中，賺取任何差價之行為云云，
    然除就證人丙○○之部分，被告確有自交易之過程中賺取差
    價之事實，已如前述外，另：1.證人戊○○部分，因證人戊○○證述其所實際取得之甲基安非他命數量，尚較扣案之0.
    3公克包裝甲基安非他命數量為少（見本院九十五年一月十
    九日審判筆錄第二十六頁），則縱使其係以五百元而非一千
    元之價格取得，被告亦有從中賺取差價之行為。況以常情而
    論，被告於本案經查獲前，既僅知證人戊○○之綽號（見本
    院九十五年二月二十三日審判筆錄第十九頁被告之供述），
    而尚不知其全名，依此二人僅為尋常朋友之關係，被告又何
    有前後十五次，迭經證人戊○○以電話聯絡後，與證人戊○○特別會面並交付毒品，卻無任何賺取差價行為之可能？是
    被告應有自與證人戊○○交易甲基安非他命之過程中營利之
    行為甚明。2.另就證人丁○○部分，或因丁○○取得甲基安
    非他命後，除供自行施用外，亦有轉售或轉售予他人之行為
    （此部分經本院另案審理中），致被告以近於購入成本之價
    格販售予證人丁○○。惟無論如何，被告購入之成本為每
    3.5公克五千元，依證人丁○○於通訊監察譯文中所顯示之
    抱怨重量不足及雙方約定之重量情形，被告以每半錢秤1.7
    公克售二千五百元、每錢秤3.4公克售五千元之方式，販售
    甲基安非他命予證人丁○○，亦賺有些許價差。是被告有自
    與證人戊○○、丁○○、丙○○三人之交易甲基安非他命行
    為以營利之事實，乃得確認。
  (五)另被告己○○及證人戊○○、丁○○及丙○○等，雖均以「
    安非他命」稱呼其等交易之毒品，惟此均為一般習用之稱呼
    方式，被告於查獲後，實際上經檢驗出尿液含有甲基安非他
    命之陽性反應，並經本院以九十四年度訴字第三四三六號判
    決判處罪刑（現已確定；參卷附之該案判決），而其所持有
    之毒品，除供自行施用外，亦有販售予他人之行為，此為其
    於警詢中即已供承在卷（見臺中縣警察局刑案偵查卷第五頁
    ），自足認證人戊○○、丁○○及丙○○所取得者，亦為「
    甲基安非他命」，而非「安非他命」。此外，被告之上開犯
    罪事實，並有本院核發之搜索票影本一紙、臺中縣警察局搜
    索扣押筆錄與扣押物品目錄表各一份、搜索現場與扣案物品
    及行動電話內之電話號碼簿相片合計十五張、0000000000號
    行動電話自九十四年七月一日起至九十四年十月三十一日止
    之雙向通聯紀錄等分別附卷可稽，並有甲基安非他命二包（
    合計毛重0.7 公克）、行動電話一支（為NEC廠牌N630i型，
    內裝有0000000000號之門號晶片卡一張）、電子磅秤一臺、
    空夾鍊袋一大包扣案可佐，足認本件事證明確，被告犯行堪
    以認定。
三、核被告己○○所為，係犯毒品危害防制條例第四條第二項之
    販賣第二級毒品罪。其先後多次所為之犯行，時間緊接、方
    法相同，又係觸犯構成要件相同之罪名，顯係基於概括犯意
    為之，應依連續犯之規定論以一罪，並依法加重其刑。而其
    為供販賣第二級毒品，而曾持有該級毒品之行為，則應為販
    賣之行為所吸收，不另論罪。又被告雖於警詢中陳述：其所
    供販賣之甲基安非他命，係向綽號「冬山」（按：依被告所
    持行動電話之電話號碼簿，顯示為「東山」）、「大胖」（
    即證人丁○○）及「紹軍」（按：依被告行動電話之電話號
    碼簿，顯示為「少軍」），致生被告是否因供出毒品來源、
    因而破獲，而得依毒品危害防制條例第十七條減輕其刑之問
    題。惟按「毒品危害防制條例第十七條規定：犯第四條第一
    項之罪，供出毒品來源，因而破獲者，得減輕其刑，其立法
    意旨重在鼓勵具體供出其上游販毒者，俾資追查該毒梟前手
    及其上游毒品，以杜絕毒品之蔓延及氾濫為目的。倘未因其
    自白進而查獲毒梟前手或其上游毒品者，自不得執此邀本條
    規定之寬減」，最高法院著有九十二年度台上字第二八九七
    號判決可資參照。經查，證人即警員乙○○業於本院審理中
    證稱：「（警詢筆錄所載綽號『冬山』、『大胖』、『紹軍
    』這些人後來有無查到？）冬山的真實姓名有查到，冬山在
    前幾天被第一分局查獲，大胖有查到，是我們單位移送的，
    少軍還沒有查到」、「（冬山的真實姓名？）冬山的案子我
    們已經有簽辦，但發現前幾天已經被第一分局查獲」等語（
    見本院九十五年一月十九日審判筆錄第七頁、第八頁），自
    足認綽號「冬山」及「紹軍」者，非因（未因）被告之供述
    而查獲。另證人丁○○，雖因涉嫌販賣第一級及第二級毒品
    罪，經檢察官提起公訴（九十四年度偵字第一五０七七號）
    ，現由本院另案（九十四年度訴字第三八二四號）審理中，
    然查，該案亦非因被告之供述而查獲，此從檢察官於九十四
    年十月三十一日即已偵結，起訴書中亦未敘及任何證人丁○○涉嫌販賣第二級毒品予被告之事實即明（見證人丁○○之
    臺灣高等法院被告前案紀錄表及該案起訴書）。而被告雖於
    九十四年十月六日警詢時，供述綽號「大胖」者所使用之電
    話，然員警於九十四年十月三十一日對於丁○○執行搜索時
    ，僅扣得槍、彈，並未查獲任何毒品，檢察官亦僅依被告之
    證述，將證人丁○○涉嫌販賣毒品予被告部分，移送本院併
    辦等情，業依本院調得之臺灣臺中地方法院檢察署九十四年
    度偵字第一七九０二號、第二０四七一號丁○○違反毒品危
    害防制條例案卷可認；證人乙○○更稱：「（丁○○部分是
    否因為被告己○○的供述，才去查獲的？或是你們之前就知
    道『大胖』之人有在販賣毒品？）其實在通訊監察時，就已
    經知道他們之間的組織、互動，被告的供述只是再加以確認
    而以」（同前審判筆錄第七頁、第八頁），是依上開證人丁○○遭偵查、起訴與併案之全部歷程，自無從認其係因被告
    之供述而查獲，此部分自不合於毒品危害防制條例第十七條
    減輕其刑之要件。爰審酌被告販賣第二級毒品甲基安非他命
    之行為，非但戕害證人戊○○、丁○○與丙○○個人之健康
    ，並因毒癮流弊之影響，生對於公共秩序與社會安全之潛在
    危害，且其行為持續之期間既長，販賣之次數亦多，犯後亦
    未能坦承犯行，足見並無悔意，惟其畢竟販售之數量仍為有
    限，累計之販售金額亦非甚多（合計為四萬九千元），除曾
    經二次觀察、勒戒外，亦別無其他前案紀錄（參臺灣高等法
    院被告前案紀錄表）等一切情狀，予以量處如主文所示之刑
    ，以示懲儆。扣案之甲基安非他命二包（毛重分別為0. 3及
    0.4 公克），為查獲之第二級毒品，應依毒品危害防制條例
    第十八條第一項前段沒收銷燬之；行動電話一支（NEC廠630
    i型，內裝有0000000000號之門號晶片卡一張）、電子磅秤
    一臺、空夾鍊袋一大包，其中之行動電話與0000000000 號
    門號晶片卡，為被告所有供販賣第二級毒品所用之物，業依
    前開事證可認，而電子磅秤與空夾鍊袋，被告雖於本院審理
    中否認為供販賣第二級毒品所用之物，然依卷附之通訊監察
    譯文資料，既顯示被告對於何價格應販售何數量之毒品，均
    有清楚之掌握，且錙銖必較，則其如何能於二十餘次之交易
    過程中，均不使用秤量之工具與分裝之容器？是自應認該電
    子磅秤一臺與空夾鍊袋一大包，均為其供販賣第二級毒品所
    用之物品，連同前開行動電話與門號晶片卡，均依毒品危害
    防制條例第十九條第一項宣告沒收。至其犯罪所得財物四萬
    九千元，亦應依毒品危害防制條例第十九條第一項沒收之，
    如全部或一部不能沒收時，以其財產抵償之。
四、公訴意旨另指：被告己○○除販售第二級毒品甲基安非命予
    戊○○外，另有販售予綽號「阿德」、「阿賢」、「小可」
    、「逢甲大學」等人之行為。惟按，「犯罪事實應依證據認
    定之，無證據不得認定犯罪事實」、「被告或共犯之自白，
    不得作為有罪判決之唯一證據，仍應調查其他必要之證據，
    以察其是否與事實相符」，刑事訴訟法第一百五十四條第二
    項、第一百五十六條第二項分別定有明文。經查，被告於警
    詢中，固不否認有販售甲基安非他命予綽號「阿德」、「阿
    賢」、「小可」、「逢甲大學」等人之行為，惟其於本院審
    理中，已改稱：係幫「阿德」、「阿賢」、「小可」、「逢
    甲大學」等人代購毒品，並未賺取任何差價云云。惟無論如
    何，「阿德」、「阿賢」、「小可」、「逢甲大學」等人，
    因其真實姓名、年籍不詳，故自警詢時起，即無法加以通知
    或傳喚到案，是被告於警詢中之自白縱屬可採，亦乏其他積
    極證據可資佐證，自無從徒憑此警詢中之自白，認定被告確
    有販售第二級毒品予綽號「阿德」、「阿賢」、「小可」、
    「逢甲大學」等人之行為。惟公訴人既認被告此部分之行為
    ，如經成立犯罪，應與其業經起訴及認定為有罪之前開犯罪
    事實部分，具有連續犯之裁判上一罪關係，爰不另為無罪之
    諭知。
據上論斷，應依刑事訴訟法第二百九十九條第一項前段，毒品危
害防制條例第四條第二項、第十八條第一項前段、第十九條第一
項，刑法第十一條、第五十六條，判決如主文。
本案經檢察官甲○到庭執行職務。
中    華    民    國  九十五  年    三    月    十四  日
                臺灣臺中地方法院刑事第六庭
                    審判長法  官  簡 源 希
                          法  官  林 念 祖
                          法  官  鄧 敏 雄
以上正本證明與原本無異。
如不服本判決，應於送達後十日內向本院提出上訴狀（須附繕本
），上訴於臺灣高等法院臺中分院。
                          書記官  黃 士 益
中    華    民    國    95    年    4     月    3     日
附錄本案論罪科刑法條全文：
毒品危害防制條例第四條第二項
製造、運輸、販賣第二級毒品者，處無期徒刑或七年以上有期徒
刑，得併科新臺幣七百萬元以下罰金。


司法院資訊處製作；財團法人民間司法改革基金會備份。
